臺灣高雄地方法院刑事判決　　　　　　　　　　　　　九十一年度訴字第八一四號
　　公　訴　人　臺灣高雄地方法院檢察署檢察官
　　被　　告　甲○○
右列被告因違反毒品危害防制條例案件，經檢察官提起公訴 (九十年度毒偵字第三三
七九號、九十年度偵字第一六五二三號)，本院判決如左：
    主  文
甲○○施用第一級毒品，處有期徒刑陸月，如易科罰金，以參佰元折算壹日；又連續
施用第二級毒品，處有期徒刑伍月，如易科罰金，以參佰元折算壹日，安非他命壹包
（驗前毛重零點貳陸公克，驗後毛重零點壹伍公克）沒收銷燬之。應執行有期徒刑拾
月，如易科罰金，以參佰元折算壹日。安非他命壹包（驗前毛重零點貳陸公克，驗後
毛重零點壹伍公克）沒收銷燬之。
    事  實
一、甲○○前因施用毒品案件，經依本院八十七年度毒聲字第三五九一號裁定送觀察
    、勒戒後，認無繼續施用毒品之傾向，由台灣台中地方法院檢察署檢察官於民國
    八十八年二月五日以八十七年度偵字第二六五○三號、八十八年度偵字第八三一
    號為不起訴處分確定。詎甲○○不知警惕，竟於上開不起訴處分確定後五年以內
    ，復基於概括之犯意，自八十九年七月六日起至同年七月十三日止，連續施用第
    二級毒品安非他命多次，經本院以八十九年度毒聲字第五五九○號裁定送觀察、
    勒戒後，認有繼續施用毒品之傾向，而經本院以八十九年度毒聲字第六○七○號
    裁定令入戒治處所強制戒治，並於八十九年九月十五日，經本院以八十九年度易
    字第三五二六號判處有期徒刑四月確定。甲○○強制戒治屆滿三個月後停止戒治
    ，所餘戒治期間交付保護管束，詎其又基於概括之犯意，自九十年六月二十八日
    起自同年九月一日止，連續在高雄市○○區○○路五三六號十一樓之二住處施用
    第二級毒品安非他命多次，平均半個月施用一次。並於九十年九月一日八時二十
    分許起，回溯二十四小時內之某時止，在不詳地點施用第一級毒品海洛因一次，
    嗣分別於同年六月二十八日，在台灣高雄地方法院檢察署定期採尿送驗及於同年
    九月一日晚上八時二十分許，在其上址住處為高雄市政府警察局三民第一分局查
    獲其持有安非他命一包（驗前毛重０‧二六公克，驗後毛重０‧一五公克）並採
    尿送驗後始知上情。
二、案經台灣高雄地方法院檢察署觀護人及高雄市政府警察局三民第一分局報請臺灣
    高雄地方法院檢察署檢察官偵查起訴。
    理  由
一、訊據被告甲○○固坦承於右揭時、地連續施用第二級毒品安非他命等情不諱，但
    矢口否認被訴連續施用第一級毒品之犯行，辯稱：伊並沒有施用海洛因云云。經
    查：
（一）被告於右揭時、地連續施用安非他命之事實，業經被告於本院審理中自白不諱
      ，而扣案之物品（驗前毛重０‧二六公克，驗後毛重０‧一五公克）係屬安非
      他命，亦據高雄醫學大學附設中和紀念醫院出具之管藥認可字第○○五號檢驗
      報告說明綦詳，再將其於九十年六月二十八日、九月一日分別為觀護人及為警
      採集之尿液送驗結果，均呈甲基安非他命陽性反應，此有台灣檢驗科技股份有
      限公司濫用藥物尿液檢驗報告一紙及高雄市立凱旋醫院出具之高市凱醫檢字第
      ００二二五號煙毒尿液檢驗成績書一紙附卷可稽，足徵被告自白洵與事實相符
      ，得採為論罪科刑之依據。
（二）被告雖辯稱：伊並沒有施用海洛因云云，然觀之被告於警詢時及偵查中先是供
      稱：伊最後一次施用安非他命是於八十九年七月十七日，之後於保護管束期間
      並沒有再施用毒品等語（見警訊筆錄第一頁反面及九十年十月四日偵查筆錄）
      ；復於本院審理中改稱：我沒有用過海洛因，只有安非他命等語（見本院九十
      一年四月三日審判筆錄），是被告對於保護管束期間是否施用毒品之供詞前後
      不一，其供詞之可信性已令人存疑。又被告於九十年九月一日晚上八時二十分
      許為警查獲後，於警訊時親自採集之尿液，其尿液中檢出嗎啡陽性反應（按海
      洛因係由嗎啡化學合成，施用入人體，因代謝作用，水解還原成嗎啡，再循嗎
      啡之代謝方式排出體外），有前揭高雄市立凱旋醫院煙毒尿液檢驗成績書一紙
      附卷可稽，足徵被告有於付保護管束期間施用第一級毒品海洛因，是其所辯，
      不足採信。而被告因施用毒品案件，經本院裁定送觀察、勒戒後，認無繼續施
      用毒品之傾向，由台灣高雄地方法院檢察署檢察官於八十八年二月五日以八十
      七年度偵字第二六五○三號、八十八年度偵字第八三一號為不起訴處分確定在
      案。嗣又於八十九年間因連續施用第二級毒品安非他命多次，經本院以八十九
      年度毒聲字第五五九○號裁定送觀察、勒戒後，認有繼續施用毒品之傾向，而
      經本院以八十九年度毒聲字第六○七○號裁定令入戒治處所強制戒治，並於八
      十九年九月十五日，經本院以八十九年度易字第三五二六號判處有期徒刑四月
      確定，而被告經本院以無繼續執行戒治之必要而以八十九年度毒聲字第九五六
      一號裁定停止戒治後，於保護管束期內更犯本罪，此有本院八十九年度易字第
      三五二六號刑事判決、高雄地方法院檢察署刑案資料查註記錄表及台灣高等法
      院被告前案記錄表在卷足憑，其於五年內再犯毒品危害防制條例第十條之罪，
      事證明確，被告犯行足堪認定。
二、核被告所為，係犯毒品危害防制條例第十條第一項施用第一級毒品罪及同條例第
    十條第二項施用第二級毒品罪。被告施用第一級毒品海洛因及施用第二級毒品安
    非他命前後，持有海洛因及安非他命之低度行為，應分別為施用海洛因及安非他
    命之高度行為所吸收，不另論其持有第一級、第二級毒品罪。被告先後多次施用
    第二級毒品之犯行，時間緊接，犯罪構成要件相同，顯係基於概括犯意反覆為之
    ，均應依連續犯之規定，論以一罪。又被告所犯上開二罪間，犯意各別，罪名互
    異，應予分論並罰。爰審酌被告曾於八十八年十一月十一日及九十年六月二十七
    日因違反槍砲彈藥刀械管制條例案件，分別經法院判處有期徒刑二年、三年七月
    ，尚未執行完畢，有台灣高等法院被告全國前案紀錄表在卷可考，素行尚非良好
    ，其屢經勒戒處分、強制戒治後，仍不知悛悔，猶繼續施用毒品，本不宜寬貸，
    惟此乃自戕行為及犯後已坦承部分犯行等一切情狀，分別量處如主文所示之刑，
    並諭知易科罰金之折算標準，及就所處之有期徒刑定執行刑及諭知易科罰金之折
    算標準，以示懲儆。扣案之安非他命一包（驗前毛重０‧二六公克，驗後毛重０
    ‧一五公克）係第二級毒品，應依毒品危害防制條例第十八條第一項前段之規定
    ，宣告沒收銷燬之。
三、公訴意旨另以：被告自九十年六月二十八日起至同年九月一日止，連續施用第一
    級毒品海洛因多次，因認被告涉有連續施用第一級毒品罪嫌。惟被告於九十年六
    月二十八日為觀護人採集之尿液送驗結果，鴉片類係呈陰性反應，此有台灣檢驗
    科技股份有限公司濫用藥物尿液檢驗報告一紙附卷可稽，是不得僅以前揭高雄市
    立凱旋醫院於同年九月二十一日煙毒尿液檢驗成績書中，指出嗎啡呈陽性反應即
    以海洛因具有成癮性，而推認被告自九十年六月二十八日起至同年九月一日止，
    連續施用第一級毒品海洛因之事實。此外，復查無其他證據足資證明被告有連續
    施用第一級毒品海洛因之犯行，不能證明被告此部分犯罪，本應為無罪之判決，
    惟公訴人認被告此部分犯行與被告施用海洛因一次部分，為連續犯，屬裁判上一
    罪，爰不另為無罪之諭知，附此說明。
據上論斷，應依刑事訴訟法第二百九十九條第一項前段，毒品危害防制條例第十條第
一項、第二項、第十八條第一項前段，刑法第十一條、第五十六條、第四十一條、第
五十一條第五款，罰金罰鍰提高標準條例第二條，判決如主文。
本案經檢察官陳登燦到庭執行職務
中      華      民      國       九十一  年     六       月     二十八  日
                                        台灣高雄地方法院刑事第七庭
                                            法  官    陳信伍
右正本證明與原本無異。
如不服本判決，應於判決送達後十日內，向本院提出上訴狀。
                                            書記官    林秀珍
中       華     民      國       九十一  年    六       月     二十八   日
附錄本判決論罪法條：
毒品危害防制條例第十條
施用第一級毒品者，處六月以上五年以下有期徒刑。
施用第二級毒品者，處三年以下有期徒刑。
毒品危害防制條例第十八條
查獲之毒品及專供製造或施用毒品之器具，不問屬於犯人與否，均沒收銷
燬之。但合於醫藥或研究之用者，得不予銷燬。
前項合於醫藥或研究用毒品或器具之管理辦法，由法務部會同行政院衛生
署定之。
